臺灣高等法院刑事判決　　　　　　　　94年度上易字第1230號
上　訴　人
即　被　告　乙○○
上列上訴人因竊盜案件，不服臺灣板橋地方法院
93年度易字第1330號，中華民國94年6月3日第一審判決（起訴案
號：臺灣板橋地方法院檢察署93年度偵字第 17505號），提起上
訴，本院判決如下：
    主  文
上訴駁回。
    事  實
一、乙○○基於為自己不法之所有之概括犯意，先後於：
(一)民國（下同）93年7月5日晚間11時許，在臺北縣板橋市○○
    路○段16 1巷10號1樓前，利用丙○○所有車牌號碼AH2─653
    號機車之鑰匙未拔取之機會，逕行發動該機車引擎騎乘離去
    ，而竊取之，得手後，供己代步使用；嗣於同年月12日上午
    11時30分許，騎乘該機車行經臺北縣新莊市○○路與公園路
    口之際，為警攔檢查獲。
(二)復於93年10月30日下午 2時許，在臺北縣中和市○○路80巷
    12號前，持其所有客觀上對人之生命、身體、安全具有危險
    性，足供兇器使用之Ｔ型把手 1支，以該Ｔ型把手開啟甲○○所有停放於該處之車牌號碼GU─4557號自用小客車之駕駛
    座旁車門，進入車內坐於該車駕駛座上，旋即將該Ｔ型把手
    插入該汽車電門，啟動該汽車電源，使之亮燈，而將該自用
    小客車置於其可掌握之實力支配下，而竊取之，惟適遭車主
    甲○○發現，經報警當場查獲，並扣得上開Ｔ型把手乙支。
二、案經臺北縣政府警察局中和分局及新莊分局報告臺灣板橋地
    方法院檢察署檢察官偵查起訴。
    理  由
一、訊據上訴人即業據被告乙○○供承有於上揭時地，以Ｔ型把
    手開啟被害人甲○○所有車牌號碼GU─4557號自用小客車車
    門，並進入車內將Ｔ型把手插入該汽車電門，啟動該汽車電
    源，尚未及發動駛離即為被害人甲○○發現報警查獲等事實
    ，並據被害人甲○○於警詢時及偵審中指述伊經鄰居告知伊
    所有汽車小燈未關而前往查看時，即發現乙○○坐在汽車內
    等語，並有被害人甲○○出具之贓物認領保管單乙紙、汽車
    失竊現場照片 6幀、車輛竊盜資料個別查詢報表影本乙份在
    卷可參，茲查刑法竊盜罪之所謂「竊取」，係謂違背他人意
    願或未得他人同意，破壞既存之持有狀態建立支配管領之行
    為，即將該動產移入自己實力支配之下即應成立竊盜既遂，
    並不以將行竊之動產搬離現場據為既、未遂之論斷，查本件
    被告於上揭時地已以Ｔ型把手開啟該汽車車門，並進入車內
    ，而將Ｔ型把手插入該汽車電門，啟動該汽車電源，已將該
    車置於隨時可發動行駛之狀態，此被告於本院審理時亦供稱
    因為看到被害人走過來才沒有發動等語（見本院卷94年 8月
    19日審判程序筆錄），足見被告已將該汽車移置於其實力支
    配之下的程度，竊盜行為已完成，是縱被告尚未將該汽車駛
    離現場即為被害人甲○○發現，亦難遽認被告所為尚未達既
    遂程度（參照最高法院49年度台上字第 939號判例），事證
    明確，被告此部分竊盜犯行，應堪認定。
二、訊據被告供承有於上揭時、地騎乘被害人丙○○所有失竊之
    車牌號碼AH2─653號機車行經臺北縣新莊市○○路與公園路
    口時，為警攔檢查獲之事實，惟矢口否認有竊取系爭機車之
    犯行，辯稱：伊到板橋朋友家，因要去買東西，伊男朋友王
    國勝就將該部機車鑰匙交給伊騎用，王國勝說機車是向別人
    借的，伊並不知道該機車是贓物，王國勝去偷時伊也不在場
    云云，查被害人丙○○所有之車牌號碼AH2─653號機車於上
    揭時地因機車鑰匙未拔下，而遭竊走等情，業據被害人丙○○於警詢時供明在卷，並有被害人丙○○出具之贓物認領保
    管單乙紙及車輛竊盜資料個別查詢報表影本乙份在卷可參，
    而查被告為警查獲後，於警詢以迄原審法院審理中均供述系
    爭機車係向綽號「紅龜」之林契錡借用的云云，惟經原審法
    院傳喚證人林契錡到庭，證人林契錡證稱：伊並無使用過該
    機車，亦未曾出借該機車予乙○○使用等語（見原審卷第11
    5頁至第116頁）後，被告旋即當庭供承該部機車係伊在被查
    獲前幾天，因見該部機車的鑰匙沒有拔下來，就直接騎走，
    偷竊而來的，之前會說是林契錡借伊的，是怕多一件案子，
    刑期會比較重等語（見原審卷第 118頁），是被告所辯系爭
    機車係向林契錡所借用云云，已非事實，至被告嗣於本院審
    理時雖改稱林契錡確實沒借伊機車，該部機車係伊男友王國
    勝借伊騎的云云，惟查系爭機車若係被告向其男友王國勝所
    借用，並依被告供稱借用時王國勝說機車是向友人借的，伊
    並不知是贓物等語，則被告借用之時主觀上既不知系爭機車
    係王國勝所竊取而來，其自無為掩飾王國勝犯行而隱瞞向王
    國勝借用之必要，惟何以被告於為警查獲時竟未即向警供述
    系爭機車係向王國勝所借用，並於警詢以迄原審法院審理時
    迭次供述系爭機車係向證人林契錡所借用，而於證人林契錡
    到庭否認出借係爭機車之際，仍未供述系爭機車係向王國勝
    所借用，而旋即坦承竊取系爭機車之犯行，是被告於本院審
    理時改稱系爭機車係王國勝所出借云云，非無為圖延滯訴訟
    程序，而推諉卸責所為臨訟之詞，殊無足取，而本院亦無傳
    訊王國勝到庭之必要，事證明確，被告此部分竊盜犯行，亦
    堪認定。
三、按刑法第 321條第1項第3款之攜帶兇器竊盜罪，係以行為人
    攜帶兇器竊盜為其加重要件，此所謂兇器，其種類並無限制
    ，凡客觀上足對人之生命、身體、安全構成威脅，具有危險
    性之兇器均屬之，且祇須行竊時攜帶此種具有危險性之兇器
    為已足，並不以攜帶之初有行兇之意圖為必要，查扣案之被
    告持以竊取系爭汽車所用之Ｔ型把手一支，係屬金屬製品，
    材質堅硬，前端尖銳，有照片 1幀在卷可考，倘持以行兇，
    客觀上足以對人生命、身體、安全構成危險性，係屬兇器無
    訛（參照最高法院79年臺上字第5253號判例），本件被告持
    該客觀上足以對人生命、身體、安全構成危險性之Ｔ型把手
    竊取系爭汽車，核其就此所為，係犯刑法第321條第1項第 3
    款之攜帶兇器加重竊盜罪；而被告竊取系爭機車所為，係犯
    同法第320條第1項之普通竊盜罪。被告先後 2次竊盜犯行，
    時間緊接，手段相似，觸犯基本構成要件相同之罪名，顯係
    基於概括犯意為之，應依連續犯規定，論以一連續攜帶兇器
    加重竊盜罪，並加重其刑。原審以被告上述犯行，事證明確
    ，援引刑法第56條、第321條第1項第3款、第320條第 1項及
    第38條第1項第2款之規定，並審酌被告之素行，犯罪之動機
    、目的、手段，為貪圖私利，竟多次竊取他人財物，被害人
    因而所受之損失，破壞社會治安及犯罪後之態度等一切情狀
    ，量處有期徒刑10月，復以扣案之Ｔ型把手乙支，係屬被告
    所有供犯本件加重竊盜罪所用之物，併予宣告沒收，經核認
    事用法並無違誤，而查被告前於90年間即因施用毒品案件經
    裁定送觀察勒戒，復於93年間再犯施用毒品犯行，而經判處
    罪刑確定，素行不良，有本院被告前案紀錄表在卷可參，而
    以被告正值青年，理應謀取正當職業賺取錢財，竟貪圖不勞
    而獲咨意竊取他人財物，再犯本件竊盜犯行，原審因而審酌
    被告之素行及犯罪情節據以量處有期徒刑10月，洵屬允當，
    被告上訴意旨否認有竊取上開機車犯行，並指摘原審量刑過
    重，尚難認有理由，應予駁回。
據上論斷，應依刑事訴訟法第368條，判決如主文。
本案經檢察官鄭富銘到庭執行職務。
中　　華　　民　　國　　94　　年　　8 　　月　　31　　日
　　　　　　　　　臺灣高等法院刑事第八庭
                                審判長法　官　吳　敦
　　　　　　　　　　　　　　　　　    法　官  沈宜生
　　　　　　　 　 　　　　　　　　　　法　官  張傳栗
以上正本證明與原本無異。
不得上訴。
　　　　　　　　　　　　　　　　　　　書記官　秦慧榮
中　　華　　民　　國　　94　　年　　9 　　月　　2 　　日
附錄：本案論罪科刑法條全文
刑法第321條第1項第3款：
犯竊盜罪而有左列情形之一者，處6月以上5年以下有期徒刑：
三、攜帶兇器而犯之者。
